Inventaris van het archief van het geslacht Becker, 1861-1945
Nationaal Archief, Den Haag
Collectie 188 Becker
Becker
1861-1945
C22304
0.10 meter; 13 inventarisnummers.
Normale geschreven, getypte en gedrukte documenten, geen bijzondere handschriften.
Nationaal Archief, Den Haag
Becker, Anna Maria Sophia (1846-1899)
Becker, Willem August (1848-1927)
Becker, Johan Carel (1880-?)
Becker, Johan Willem Laurens (1907- )
Becker, August (1920- )
Kelckhoven, Jacoba Carolina van (1839-1912)
Beukenkamp, Anna Adriana (1881-1944)
Het archief bevat archiefbescheiden van verschillende leden van de familie Becker en hun echtgenotes. Het grootste deel omvat de memoires van Willem August Becker (1848-1927), met een afschrift van de memoires van zijn vader Johan Willem Laurens Becker (1816-1868) en genealogische aantekeningen betreffende de families Becker en Van Kelckhoven. Willem August had in zijn werkzame leven diverse functies; hij was onder meer betrokken bij de aanleg van de Staatsspoorwegen, de vestingwerken in de provincie Utrecht en bij de vestingwerken van Pampus. Het archief bevat daarnaast voornamelijk ingekomen brieven en een stamboom van het geslacht Becker.
Archiefvorming
Geschiedenis van de archiefvormer
Stamboom van het geslacht Becker:
De stamvader van het hier beschreven geslacht Becker is Willem August Becker, die omstreeks 1800 Lutherse predikant in Doetinchem was
De gegevens zijn grotendeels overgenomen uit de memoires van Willem August Becker (1848-1927), inventarisnummer 3.
. Hij overleed in 1824 in De Rijp.
Zijn zoon Johan Willem Laurens (1816-1868) zette de theologische traditie niet voort, maar begon in 1835 een manufacturenhandel in Doesburg, die hij in 1841 in Vlissingen voortzette. De zaak bloeide tot 1864, toen een faillissement moest worden aangevraagd. Johan Willem Laurens Becker was gehuwd met Johanna Henriette Claassen (1820-1856) en Wilhelmina Maria Johanna Kelckhoven (1820-1893).
Zijn oudste zoons Johan Laurens August (1845-1866) en Willem August (1848-1927) volgden een opleiding bij de Koninklijke Nederlandse Marine als machinist.
Willem August werd afgekeurd en ging toen over naar de koopvaardij, waar hij op verschillende schepen machinist en stoker was. In 1873 werd hij employé, later bedrijfsleider van het bouwatelier van de firma P. Regout in Maastricht.
Op 1 augustus 1875 verkreeg hij de functie van burger-opzichter der genie aan de vestingwerken in de provincie Utrecht. In 1882 werd hij buitengewoon opzichter bij de aanleg van de Staatsspoorwegen, maar in 1887 hernam hij zijn vorige betrekking, ditmaal bij de vestingwerken van Pampus.
In april 1902 werd hij opzichter-bureelambtenaar der genie en buitengewoon opzichter der fortificatiën. Dit bleef hij tot 1913, toen werd hij gepensioneerd. Met de provisies als hoofdagent van een brand- en inbraakverzekeringsmaatschappij voorzag hij zich sedertdien tot zijn dood in zijn bestaan.
Uit zijn huwelijk met Jacoba Carolina van Kelckhoven (1839-1912) werden twee zoons geboren: Johan Carel (geboren 1880) en Willem August (geboren 1886). De laatste vestigde zich als tandarts in Utrecht, later in Scheveningen.
Johan Carel brengt het in 1910 tot eerste stuurman bij de koopvaardij. Op 25 augustus van dat jaar wordt hij leraar aan de zeevaartschool in Den Helder; later wordt hij inspecteur van de scheepvaart.
Zijn zoons Johan Willem Laurens (geboren 1907) en Willem August (geboren 1920) kozen eveneens een loopbaan bij de koopvaardij.
Geschiedenis van het archiefbeheer
De papieren werden in 1967 met bemiddeling van mevrouw drs. E.P. de Booy door Johan Carel Becker aan het Algemeen Rijksarchief in bewaring gegeven. Blijkens de correspondentie bij de overdracht aan de Vierde Afdeling gaat het hier om een selectie. Aanleiding tot deze inbewaringgeving was een radiolezing op 3 mei 1967, waarvan de tekst in het Rotterdamse blad 'De havenloods' werd gepubliceerd
Correspondentie van de Vierde Afdeling, dossier Particuliere Collecties.
.
Inbewaringgeving van een particulier archief, niet in eigendom verkregen
De verwerving van het archief
Het archief is voor langere tijd in beheer, niet in eigendom verkregen.
2.21
Aanwijzingen voor de gebruiker
Openbaarheidsbeperkingen
Volledig openbaar.
Materiële beperkingen
Aanvraaginstructie
Openbare archiefstukken kunnen online worden aangevraagd en gereserveerd. U kunt dit ook via de terminals in de studiezaal van het Nationaal Archief doen. Om te kunnen reserveren dient u de volgende stappen te volgen:
U maakt een profiel aan op www.gahetna.nl, en logt vervolgens in
Via de archiefinventaris (alleen de beschrijvingen met rode nummers) selecteert u het gewenste archiefstuk door op de knop 'Reserveren' te klikken
In het volgende scherm geeft u aan op welke dag u het archiefstuk wilt inzien
Indien u zich bevindt in de studiezaal en een tafelnummer heeft ontvangen kunt u dit nummer vermelden. Als u geen tafelnummer heeft kunt u tafelnummer 777 laten staan
Vervolgens bevestigt u uw reservering door deze te versturen.
Verwant materiaal
Beschikbaarheid van kopieën
Beschrijving van de series en archiefbestanddelen
- Anna Maria Sophia Becker (1846-1899), 1.
  - Ingekomen brieven van haar broer Henri Coenraad Nicolaas Becker, 1864-1866; haar vader Johan Willem Laurens Becker, 1863; haar leraar Johan Laurens August Becker, 1864-1865; J. van der Kop, 6 februari 1894., 1863-1894; 1; 1 omslag
- Willem August Becker (1848-1927) en Jacoba Carolina van Kelckhoven (1839-1912), 2.
  - Willem August Becker, a.
    - Ingekomen brieven van zijn broer Johan Laurens August Becker, 1861-1865, zijn zoon Johan Carel Becker, 1890-1907 en J. van der Kop, 1894., 1861-1907; 2; 1 omslag
    - Memoires, met afschrift van de memoires van zijn vader Johan Willem Laurens Becker, 1867, en ingeplakte bijlagen, ca. 1850-1927., 1924-1927; 3; 1 deel
      Achterin genealogische aantekeningen over de geslachten Becker en Van Kelckhoven door Willem August Becker en een beschrijving van het overlijden van Willem August Becker door zijn zoon Carel Becker, 1927.
    - Bijlagen bij inventarisnummer 3., 4; 1 omslag
  - Jacoba Carolina van Kelckhoven, b.
    - Ingekomen brief van haar aanstaande schoondochter Anna Adriana Beukenkamp., 7 december 1906; 5; 1 stuk
- Johan Carel Becker (geboren 1880) en Anna Adriana Beukenkamp (1881-1944), 3.
  - Johan Carel Becker, a.
    - Afschrift van een nieuwjaarswens van zijn oom en tante N.N., 1 januari 1888; 6; 1 stuk
    - Beschrijving van het S.S. "Kediri" opgemaakt door Becker., 1902; 7; 1 stuk
    - Ingekomen brieven van Albert Becker, 1945; zijn vader Willem August Becker, 1906-1908; zijn broer Willem August Becker, 1920, 1930; zijn zoon Willem August Becker, 1943-1945; zijn verloofde Anna Adriana Beukenkamp, 20 oktober 1906; zijn moeder Jacoba Carolina van Kelckhoven, 1905-1906., 1905-1945; 8; 1 omslag
    - Aankondiging van zijn ondertrouw met Anna Adriana Beukenkamp., 10 januari 1907; 9; 1 stuk
  - Anna Adriana Beukenkamp, b.
    - Ingekomen brief van haar verloofde Johan Carel Becker., 5 mei 1903; 10; 1 stuk
- Johan Willem Laurens Becker (geboren 1907), 4.
  - Ingekomen brieven van zijn broer Willem August Becker., 1944; 11; 2 stukken
  - Fotografisch portret van Becker., 1945; 12; 1 stuk
- Willem August Becker (geboren 1920), 5.
  - Ingekomen brieven van Anna Sigvan Alfvan, Elsa Stina Aspman, D.J. Bakker, zijn vader Johan Carel Becker, zijn zuster Becker ("Cupido" en "Bange Beesie"), Van de Tempel en W.J. van Wijck., 1944-1945; 13; 1 omslag